【裁判字號】    94,訴,2480
【裁判日期】    950227
【裁判案由】    毒品危害防制條例
【裁判全文】
臺灣桃園地方法院刑事判決              94年度訴字第2480號
公  訴  人  臺灣桃園地方法院檢察署檢察官
被      告  甲○○
上列被告因毒品危害防制條例案件，經檢察官提起公訴（94年度
毒偵字第5510號），被告於本院通常程序審理中自白犯罪，本院
改依簡式審判程序審理，爰判決如下：
    主  文
甲○○施用第一級毒品，累犯，處有期徒刑拾月，扣案海洛因淨
重零點零柒公克及包裝袋壹枚中海洛因殘渣沒收銷燬，上開海洛
因包裝袋壹枚、搗藥器壹組、分裝海洛因之空袋壹枚均沒收。又
施用第二級毒品，累犯，處有期徒刑陸月，扣案甲基安非他命吸
食器壹組沒收。應執行有期徒刑壹年參月，扣案海洛因淨重零點
零柒公克及包裝袋壹枚中海洛因殘渣沒收銷燬，上開海洛因包裝
袋壹枚、搗藥器壹組、分裝海洛因之空袋壹枚、甲基安非他命吸
食器壹組均沒收。
    事  實
一、甲○○前因施用毒品案件，經臺灣板橋地方法院裁定送強制
    戒治，嗣經停止強制戒治交付保護管束期滿，由臺灣板橋地
    方法院檢察署檢察官於89年3 月23日，以89年度戒毒偵字第
    179 號為不起訴處分確定，又因施用第一級毒品、第二級毒
    品案件，由臺灣桃園地方法院檢察署檢察官聲請本院裁定施
    以強制戒治並提起公訴，於91年3 月28日入戒治處所施以強
    制戒治，於91年11月13日停止戒治付保護管束出所，又經本
    院撤銷停止戒治，於92年6 月18日再入戒治處所施以剩餘之
    強制戒治，於92年10月29日強制戒治期滿於隔日釋放，起訴
    部分經本院91年度訴字第1279號判決分別判處有期徒刑9 月
    、4 月，應執行有期徒刑1 年確定，於93年10月21日執行完
    畢。詎仍未戒除毒癮，在前案強制戒治執行完畢釋放後之5
    年內，分別基於施用第一級毒品、第二級毒品之犯意，於94
    年9 月30日夜間7 、8 時許，在桃園縣桃園市○○○街450
    號5 樓住處，分別施用第一級毒品海洛因、第二級毒品甲基
    安非他命各一次，嗣為警於94年10月2 日上午10時15分許，
    在上址前查獲並扣得甲○○所有含有海洛因殘渣之包裝袋1
    枚、用以搗碎葡萄糖摻入海洛因之搗藥器1 組、搗藥器內海
    洛因淨重0.07公克及施用甲基安非他命所用之吸食器1組 。
二、案經桃園縣政府警察局桃園分局報請臺灣桃園地方法院檢察
    署檢察官偵查起訴。
    理  由
一、本件被告甲○○所犯並非死刑、無期徒刑、最輕本刑為3 年
    以上有期徒刑之罪或高等法院管轄第一審案件，而於準備程
    序進行中，被告先就被訴事實為有罪之陳述，經告知簡式審
    判程序之旨，並聽取公訴人、被告之意見後，由本院合議庭
    以裁定由受命法官獨任進行簡式審判程序，核先敘明。
二、訊據被告甲○○本院審理中坦承有於上開時、地施用第一級
    毒品海洛因、施用第二級毒品甲基安非他命之情，而被告為
    警查獲後採尿，經送檢驗結果呈現安非他命類（安非他命、
    甲基安非他命）及鴉片類陽性反應，有臺灣尖端先進生技醫
    藥股份有限公司濫用藥物檢驗報告1 份可稽，而被告為警查
    扣搗藥器內疑似第一級毒品海洛因（淨重0.07公克，經查獲
    警員以被告所有之空袋1 枚裝袋送驗）及含有疑似海洛因殘
    渣之包裝袋1 枚（總重為0.26公克），送請法務部調查局鑑
    定，確實均含有第一級毒品海洛因成分，有法務部調查局調
    科壹字第080010264 號鑑定通知書在本院卷可參，復有被告
    當時為警扣得其所有用以搗碎葡萄糖加入海洛因所用之搗藥
    器1 組、供施用第二級毒品所用之吸食器1 組可憑，足認被
    告有於上開時、地施用第一級毒品及第二級毒品等情無訛。
    被告前因施用毒品案件，經臺灣板橋地方法院裁定送強制戒
    治，嗣經停止強制戒治交付保護管束期滿，由臺灣板橋地方
    法院檢察署檢察官於89年3 月23日，以89年度戒毒偵字第17
    9 號為不起訴處分確定，又因施用第一級毒品、第二級毒品
    案件，由臺灣桃園地方法院檢察署檢察官聲請本院裁定施以
    強制戒治並提起公訴，於91年3 月28日入戒治處所施以強制
    戒治，於91年11月13日停止戒治付保護管束出所，又經本院
    撤銷停止戒治，於92年6 月18日再入戒治處所施以剩餘之強
    制戒治，於92年10月29日強制戒治期滿於隔日釋放，有臺灣
    高等法院全國前案紀錄表、臺灣桃園地方法院檢察署刑案資
    料查註紀錄表附卷可考，被告於強制戒治執行完畢後，5 年
    內再為本件施用第一級毒品、第二級毒品犯行明確，應依法
    論科。
三、核被告甲○○所為，係犯毒品危害防制條例第10條第1 項之
    施用第一級毒品罪、第10條第2 項施用第二級毒品罪，其持
    有第一級毒品海洛因、第二級毒品甲基安非他命係為供施用
    ，其持有之低度行為，應為其施用之高度行為所吸收，不另
    論罪。被告所犯施用第一級毒品罪、第二級毒品罪間，其犯
    意各別，罪名不同，應分論併罰之。被告因施用第一級毒品
    、第二級毒品案件，由臺灣桃園地方法院檢察署檢察官提起
    公訴，經本院91年度訴字第1279號判決分別判處有期徒刑9
    月、4 月，應執行有期徒刑1 年確定，於93年10月21日入監
    執行完畢，有臺灣高等法院全國前案紀錄表、臺灣桃園地方
    法院檢察署刑案資料查註紀錄表附卷可參，被告於有期徒刑
    執行完畢後5 年內再犯本件有期徒刑以上之罪，為累犯，應
    依刑法第47條規定加重其刑。公訴意旨認被告係施用第二級
    毒品安非他命犯行，惟自被告之尿液檢驗報告可認被告所施
    用之第二級毒品為甲基安非他命，公訴意旨容有誤會，附此
    敘明。爰審酌被告施用毒品之動機、目的、手段，犯行所生
    之危害，已曾因相同犯行經觀察、勒戒、強制戒治之處遇後
    猶未能使其知所省惕，根絕施用毒品惡習，足徵其沾染甚深
    ，惟念其坦承犯行之良好犯後態度等一切情狀，而量處如主
    文所示之刑，並定應執行之刑示懲。扣案海洛因淨重0.07公
    克及包裝袋1 枚中海洛因殘渣，為被告所有供施用之第一級
    毒品，業經被告於本院審理中供陳明確，故應依毒品危害防
    制條例第18條第1 項前段沒收銷燬之，上開海洛因之包裝袋
    1 枚、用以裝盛淨重0.07公克海洛因之空袋1 枚、搗藥器1
    組，為被告所有供施用第一級毒品所用之物，甲基安非他命
    吸食器為被告所有供施用第二級毒品所用之物，亦經被告於
    本院審理中供述明確，故上開物品應依刑法第38條第1 項第
    2 款諭知沒收。
據上論斷，應依刑事訴訟法第299 條第1 項前段、第273 條之1
第1 項，毒品危害防制條例第10條第1 項、第2 項、第18條第1
項前段，刑法第11條，第47條、第51條第5 款、第38條第1 項第
2 款，判決如主文。
本案經檢察官徐文豪到庭執行職務。
中    華    民    國    95    年    2     月    27    日
                        臺灣桃園地方法院刑事第四庭
                                    法  官  蘇昭蓉
以上正本證明與原本無異。
如不服本判決，應於送達後10日內，向本院提出上訴狀。
                                    書記官  韓若玉
中    華    民    國    95    年    2     月    27    日
附錄本案論罪科刑法條全文：
毒品危害防制條例第10條
施用第一級毒品者，處 6 月以上 5 年以下有期徒刑。
施用第二級毒品者，處 3 年以下有期徒刑。


司法院資訊處製作；財團法人民間司法改革基金會備份。
